臺灣臺中地方法院刑事判決　　　　　100年度交簡上字第197號
上　訴　人　臺灣臺中地方法院檢察署檢察官
被　　　告　賴金輝
上列上訴人因被告過失傷害案件，不服本院豐原簡易庭100 年度
豐交簡字第756 號中華民國100 年9 月21日第一審簡易判決（聲
請案號：臺灣臺中地方法院檢察署100 年度偵字第9619號），提
起上訴，本院管轄第二審之合議庭判決如下：
    主  文
上訴駁回。
    犯罪事實及理由
一、本案經本院審理結果，認第一審簡易判決認事用法及量刑均
    無不當，應予維持，並引用第一審判決書記載之事實、證據
    及理由（如附件）。
二、本件上訴人上訴意旨略以：被害人前雖在調解委員之強力調
    解下，勉強達成調解，而未考慮到傷害之後續演變，如今顯
    有造成輕度殘障之虞，被告給付之賠償金額新臺幣（下同）
    14萬8000元實不足以彌補被害人之損害，爰依法提起上訴等
    語。
三、經查：
  (一)關於刑之量定，係實體法上賦予法院得為自由裁量之事項，
    苟已斟酌刑法第57條各款所列情狀，而未逾越法定刑度，或
    濫用其權限，即不得任意指摘為違法（最高法院72年台上字
    第6696號、75年台上字第7033號判例參照）。且在同一犯罪
    事實與情節，如別無其他加重或減輕之原因，下級審法院量
    定之刑，亦無過重或失輕之不當情形，則上級審法院對下級
    審法院之職權行使，原則上應予尊重（最高法院85年度台上
    字第2446號判決參照）。本院審諸卷證資料並參酌刑法第57
    條各款所定之事由後，認原審就被告之過失傷害犯行，量處
    有期徒刑3 月，並諭知如易科罰金，以新臺幣1000元折算1
    日，且為緩刑2 年之宣告，並無不當；其認事、用法亦無違
    誤之情形。上訴人上訴意旨僅在指述被告與被害人調解成立
    之金額不足以彌補被害人之損害云云，既未指摘原審判決有
    何量刑過輕或有何違背法令之情形，其上訴自屬無理由。
  (二)實則，被害人於與被告進行民事調解時，理應就其所受傷害
    之程度、治癒之可能性、治療期間長短及所受之損害等一切
    情狀，均加以考量，以作為賠償金額多寡之決定依據。茲被
    害人考量一切情狀後，同意以14萬8000元與被告達成調解，
    並已作成調解筆錄，被害人及被告即應受此拘束，被害人要
    難再以當初未考慮後續傷勢之演變及所受之傷害遲遲未復原
    ，其損害增加為由，而翻悔先前所成立之調解約定。從而被
    害人以所受之傷害遲遲未復原，損害增加為由，未依約撤回
    告訴，致被告須受刑罰之宣告，情理上已有未洽；其於原審
    對被告論罪科刑後，再以相同理由請求檢察官提起上訴，更
    非有據，併此敘明。
四、綜上所述，本案經本院審理結果，認第一審簡易判決之認事
    用法均無不當，且量刑亦屬妥適，應予維持。檢察官上訴意
    旨指摘被告給付之賠償金額14萬8000元不足以彌補被害人之
    損害，請求撤銷原判決，為無理由，應予駁回。
據上論斷，應依刑事訴訟法第455 條之1 第1 項、第3 項、第37
3 條、第364 條、第368 條，判決如主文。
中    華    民    國   100    年    12    月    20    日
                  刑事第六庭  審判長法  官  鍾堯航
                                    法  官  李立傑
                                    法  官  黃佩韻
上正本證明與原本無異。
不得上訴。
                                    書記官  林柏名
中    華    民    國   100    年    12    月    20    日